臺灣桃園地方法院刑事判決           100年度審訴字第2634號
公  訴  人  臺灣桃園地方法院檢察署檢察官
被      告  陳北辰
上列被告因違反毒品危害防制條例案件，經檢察官提起公訴（10
0 年度毒偵字第5050號），被告就被訴事實為有罪之陳述，經本
院合議庭裁定依簡式審判程序審理，判決如下：
    主      文
陳北辰施用第一級毒品，處有期徒刑柒月；扣案海洛因壹小包含
袋（驗餘淨重零點零陸陸公克）及毒品殘渣袋陸個均沒收銷燬之
，扣案注射針筒玖支及削尖吸管陸支均沒收之。又施用第二級毒
品，處有期徒刑月；扣案毒品殘渣袋陸個均沒收銷燬之，扣案
玻璃球吸食器壹個及削尖吸管陸支均沒收之。應執行有期徒刑捌
月，扣案海洛因壹小包含袋（驗餘淨重零點零陸陸公克）及毒品
殘渣袋陸個均沒收銷燬之，扣案注射針筒玖支、玻璃球吸食器壹
個及削尖吸管陸支均沒收之。
    事實及理由
一、被告所犯之罪，為死刑、無期徒刑、最輕本刑3 年以上有期
    徒刑或高等法院管轄第一審案件以外之罪，而被告於本院準
    備程序進行中，就被訴事實為有罪之陳述，經本院告知簡式
    審判程序意旨，並聽取公訴人及被告之意見後，依刑事訴訟
    法第273 條之1 第1 項之規定，裁定依簡式審判程序審理。
二、犯罪事實：
    陳北辰前於民國95年間，因施用毒品案件，經本院以96年度
    毒聲字第1560號裁定送觀察、勒戒後，因認有繼續施用毒品
    之傾向，再經本院以97年度毒聲字第672 號裁定令入戒治處
    所施以強制戒治，嗣因強制戒治成效評定合格，認無繼續強
    制戒治之必要，於98年2 月6 日執行完畢釋放出所，並經臺
    灣桃園地方法院檢察署檢察官以98年度戒毒偵字第63號為不
    起訴處分確定。詎仍不知戒除毒癮，於上開強制戒治執行完
    畢釋放後5 年內，復基於施用第一、二級毒品之犯意，於10
    0 年9 月18日凌晨4 時許，在桃園縣平鎮市○○路77號2 樓
    之居所內，分別以針筒注射方式施用第一級毒品海洛因及以
    玻璃球燒烤吸食方式施用第二級毒品甲基安非他命各1 次。
    嗣因其另涉毒品案件經通緝在案，於同日上午10時40分許，
    為警在桃園縣平鎮市○○路77號前逮捕，並由其帶同警方返
    回上址扣得其所有供施用毒品所用之第一級毒品海洛因1 包
    含袋（驗餘淨重0.066 公克）、注射針筒9 支、毒品殘渣袋
    6 個、玻璃球吸食器1 個及削尖吸管6 支。經其同意為警採
    集尿液送驗後，結果確呈鴉片類及甲基安非他命陽性反應，
    始查悉上情。
三、認定被告犯罪所憑之證據：
  (一)被告陳北辰於警詢、偵查、本院準備程序及審理時之自白。
  (二)桃園縣政府警察局平鎮分局搜索、扣押筆錄、扣押物品目錄
    表、桃園縣政府警察局平鎮分局被採尿人尿液暨毒品真實姓
    名與編號對照表、檢體監管紀錄表、正修科技大學超微量研
    究科技中心尿液檢驗報告、正修科技大學超微量研究科技中
    心檢驗報告各1 份及扣案物照片3 張。
  (三)扣案第一級毒品海洛因1 包含袋（驗餘淨重0.066 公克）、
    注射針筒9 支、毒品殘渣袋6 個、玻璃球吸食器1 個及削尖
    吸管6 支。
四、核被告所為，係犯毒品危害防制條例第10條第1 項、第2 項
    之施用第一級毒品及施用第二級毒品罪。其施用毒品前後非
    法持有毒品海洛因及施用毒品前後非法持有甲基安非他命之
    低度行為，各為施用毒品之高度行為所吸收，均不另論罪。
    被告所犯上開2 罪間，犯意各別，行為互殊，應分論併罰。
    爰審酌被告無視毒品戕害一己之身體健康及法律禁令，且意
    志不堅，未斷絕施用毒品之惡習，再犯本件施用毒品之罪，
    惟兼衡其犯罪手段、動機、目的及犯後坦承犯行之態度暨其
    生活狀況等一切情狀，分別量處如主文所示之刑，並定其應
    執行之刑，以示懲儆。扣案海洛因1 小包（驗餘淨重 0.066
    公克，經送驗後確含海洛因成分，有正修科技大學超微量研
    究科技中心檢驗報告1 份在卷可憑，除因鑑驗已用罄滅失者
    外，應依毒品危害防制條例第18條第1 項前段規定宣告沒收
    銷燬之，另包裹上開毒品之外包裝袋，其內所沾殘之海洛因
    量微，無法與該包裝袋析離，應一體視為第一級毒品海洛因
    ，爰併依毒品危害防制條例第18條第1 項前段規定宣告沒收
    銷燬之；又扣案毒品殘渣袋6 個，為被告施用毒品後所遺留
    之空袋，業據被告供承在卷，該包裝袋所沾殘之毒品量微無
    法與包裝袋析離，應一體視為第一級毒品海洛因或第二級毒
    品甲基安非他命，爰依毒品危害防制條例第18條第1 項前段
    宣告沒收銷燬之。另扣案注射針筒9 支、玻璃球吸食器1 個
    及削尖吸管6 支，為被告所有供犯本案施用毒品所用，業據
    其供承在卷，爰依刑法第38條第1 項第2 款規定宣告沒收之
    。
五、應適用之法條：刑事訴訟法第273 條之1 第1 項、第299 條
    第1 項前段、第310 條之2 、第454 條第1 項，毒品危害防
    制條例第10條第1 項、第2 項、第18條第1 項前段，刑法第
    11條、第38條第1 項第2 款、第51條第5 款。
六、如不服本判決，應於判決送達後10日內向本院提出上訴狀（
    應附繕本），其未敘述上訴理由者，應於上訴期間屆滿後20
    日內補提理由書狀於本院，上訴於臺灣高等法院。
本案經檢察官高文政到庭執行職務。
中    華    民    國   100    年    12    月    30    日
                  刑事庭    法  官  黃翊哲
以上正本證明與原本無異。
                            書記官  林宜亭
中    華    民    國   100    年    12    月    30    日
附錄本案論罪科刑依據之法條：毒品危害防制條例第10條
施用第一級毒品者，處6 月以上5 年以下有期徒刑。
施用第二級毒品者，處3 年以下有期徒刑。